臺灣臺中地方法院刑事判決　　　　　　　100年度易字第519號
公　訴　人　臺灣臺中地方法院檢察署檢察官
被　　　告　林連富
選任辯護人　江銘栗律師
被　　　告　林建修
上列被告因違反保護令等案件，經檢察官提起公訴（99年度調偵
字第374號），本院判決如下：
    主    文
林連富犯過失傷害罪，處有期徒刑月，如易科罰金，以新臺幣
壹仟元折算壹日。
林建修犯違反保護令罪，累犯，處有期徒刑月，如易科罰金，
以新臺幣壹仟元折算壹日。
    犯罪事實
一、爰林連富與林建修係叔姪，2人間具有家庭暴力防治法第3條
    第4款所定之家庭成員關係；本院曾於民國99年3月16日核發
    99年度家護字第75號民事通常保護令，裁定林建修不得對林
    連富及其家庭成員柯秀玉實施身體上或精神上不法侵害之行
    為及不得直接或間接對於林連富為騷擾之行為，該保護令有
    效期間為1年。又林建修曾因恐嚇案件，經判處有期徒刑1年
    6月確定；另因竊盜、毒品危害防制條例、贓物等案件，經
    定其應執行刑為有期徒刑1年6月確定；二罪接續執行，於96
    年5月29日假釋，再至96年12月16日假釋期滿未經撤銷視為
    執行完畢。
  (一)林連富於99年5月12日17時許，駕駛車牌號碼2109-LM號自小
    客車搭載其妻柯秀玉，沿臺中縣大肚鄉（現改制為臺中市大
    肚區○○○路52巷由北向南方向行駛，當時之天候、路況皆
    良好，其原應注意汽車行進中，駕駛人應注意車前狀況，隨
    時採取必要安全措施；又會車時，在未劃有分向標線之道路
    ，應減速慢行，相互之間不得少於半公尺；而依當時情形，
    又無不能注意之情事，竟疏未注意及此，而貿然行至該路段
    16-2號前，適對向有林建修騎乘車牌號碼XG9-697號重型機
    車附載林璟騰、林君穎行駛至該處，2車相會，欲煞避已不
    及，遂發生碰撞，致林建修、林璟騰及林君穎人車倒地，林
    建修受有手指、膝、趾部開放性傷口、疑似腦震盪、林璟騰
    受有疑似腦震盪、軀幹鈍挫傷及林君穎受有軀體挫傷、疑似
    腦震盪等傷害。
  (二)林建修收受上開保護令後，明知該裁定內容，竟於上開車禍
    發生後，林連富下車查看時，基於傷害人之身體之犯意，隨
    即以雙手掐住林連富之脖子，並以石頭毆打林連富，致林連
    富受有左顏面挫傷4×3公分及左頭皮紅腫3×3公分等傷害，
    而違反上開保護令。
二、案經林連富、林建修、林璟騰及林君穎之父親林建彰委由張
    績寶律師訴由臺中縣警察局烏日分局（後改制為臺中市警察
    局烏日分局）報告臺灣臺中地方法院檢察署檢察官偵查起訴
    。
    理    由
一、證據能力之說明﹕
    按現行刑事訴訟法為保障被告之反對詰問權，排除具有虛偽
    危險性之傳聞證據，以求實體真實之發見，於該法第159條
    第1項明定被告以外之人於審判外之言詞或書面陳述，除法
    律有規定者外，不得作為證據。又「被告以外之人於偵查中
    向檢察官所為之陳述，除顯有不可信之情況者外，得為證據
    」，刑事訴訟法第159條之1第2項定有明文。此乃立法者以
    刑事訴訟法規定檢察官代表國家偵查犯罪、實施公訴，依法
    有訊問被告、證人、鑑定人之權，且實務運作時，偵查中檢
    察官向被告以外之人所取得之陳述，原則上均能遵守法律規
    定，不致違法取供，其可信性極高，為兼顧理論與實務為由
    ，而對「被告以外之人於偵查中向檢察官所為之陳述」，例
    外設定其具備非顯不可信之要件時，得為證據。本件關於以
    下論及之證人李敏全、柯秀玉於偵查中向檢察官所為之陳述
    ，業經具結且查無顯不可信之情形存在，依上開刑事訴訟法
    第159條之1第2項規定，具證據能力。
二、認定犯罪事實所憑之證據及理由﹕
  (一)被告林連富之過失傷害犯行部分﹕
    訊據被告林連富固坦承上開過失傷害犯行，惟辯稱﹕車禍之
    發生係因被害人林建修挑釁所致，亦即被害人林建修先將機
    車迴轉後故意擋在伊車子前面，且被害人林建修於車禍發生
    前騎著機車拿石頭作勢打伊，導致伊受到驚嚇而方向盤偏了
    等語。經查﹕縱認被害人林建修之機車有先迴轉後再與被告
    之汽車相會車之情，惟觀諸道路交通事故現場圖及車禍現場
    照片，事故路段之路寬（柏油路面加上兩旁之水泥地面）共
    達5.4公尺（0.6+4.1+0.7=5.4），而被害人騎乘之機車之倒
    地位置，距離路面邊緣1.5公尺，顯非位在路面中央，堪認
    並無被告林連富所指被害人林建修騎車擋路之情；又經本院
    勘驗事故現場錄影光碟，於兩車碰撞前之17時18分57秒時，
    僅見被害人林建修騎機車搭載小孩行駛於道路上，未見被害
    人林建修有拿石頭作勢毆打他人之舉，此有翻拍畫面在卷可
    稽（見99年度調偵字第374號偵查卷第25頁下方照片）；是
    被告林連富指稱車禍之發生係因被害人林建修挑釁所致云云
    ，尚無客觀之證據可資證明，而無從採信。此外，本件復有
    證人李敏全於偵查中之具結證述，及有道路交通事故現場圖
    、道路交通事故調查報告表(一)(二)、現場照片、監視器翻拍照
    片、被害人林建修、林璟騰、林君穎之診斷證明書（見99年
    度偵字第11613號卷第53、54、55頁、99年度調偵字第374號
    卷第16頁）等在卷可稽，是被告林連富之自白與事實相符，
    其過失傷害犯行堪以認定。
  (二)被告林建修之違反保護令之傷害犯行部分﹕
    訊據被告固坦承有收受上開保護令，並知悉該保護令內容之
    情，惟否認有何傷害及違反保護令犯行，辯稱﹕車禍發生後
    ，伊沒有任何攻擊被害人林連富之行為云云。經查﹕證人柯
    秀玉於偵查中具結證稱﹕99年5月12日下午伊乘坐林連富的
    自小客車在大肚鄉○○路52巷與林建修發生車禍，車禍發生
    後，林連富先下車去看看小孩是否有受傷，林建修就勒住林
    連富的脖子，拿石頭打林連富的頭及臉，當時伊已經下車等
    語（見99年度調偵字第374號偵查卷第46頁）；證人李敏全
    亦於偵查中具結證稱﹕案發當時伊在瑞安宮後面，離車禍現
    場大約100公尺，聽到「碰」一聲，伊回頭看，看到一台銀
    色的機車與一台藍色的轎車發生車禍，伊以為是伊老婆騎的
    機車，就馬上跑過去看，看到林建修及林連富兩人抱在一起
    緊緊的，互相用雙手勒住對方的脖子，伊就把他們兩個人拉
    開，現場伊有看到林建修右手有拿一顆石頭等語（見99年度
    調偵字第374號偵查卷第96頁），上開二位證人之證述，互
    核相符，復有被害人林連富之診斷證明書在卷可考，堪信為
    真實。被告林建修辯稱其無傷害犯行，為其事後卸責之詞，
    尚難採信。此外，本件復有本院99年度家護字第75號民事通
    常保護令1份在卷可按，是被告之傷害及違反保護令犯行，
    洵堪認定。
三、論罪科刑﹕
    核被告林連富所為，係犯刑法第284條第1項前段之過失傷害
    罪；被告林連富以一過失傷害行為，同時侵害三名被害人之
    身體法益，為想像競合犯，應依刑法第55條規定，論以一罪
    。核被告林建修所為，係犯刑法第277第1項之傷害罪及家庭
    暴力防治法第61條第1款之違反保護令罪，被告林建修以一
    行為觸犯上開二罪名，屬想像競合犯，應依刑法第55條規定
    ，從一重之違反保護令罪處斷。又被告林建修有犯罪事實欄
    所載之前科，此有臺灣高等法院被告前案紀錄表在卷可稽；
    其於有期徒刑執行完畢後，5年以內故意再犯有期徒刑以上
    之罪，為累犯，應依刑法第47條第1項加重其刑。爰審酌被
    告林連富之過失傷害犯行，造成三名被害人之身體傷害，被
    告林連富犯後迄今未對被害人等表現悔意，亦未賠償被害人
    等任何損失；被告林建修由於車禍倒地受傷，因氣憤而故意
    對被害人為違反保護令之傷害犯行，犯後迄今未對被害人表
    示悔意，亦未賠償被害人任何損失等一切情狀，分別量處如
    主文所示之刑，並各諭知易科罰金之折算標準。
四、適用之法律﹕
  (一)刑事訴訟法第299條第1項前段。
  (二)家庭暴力防治法第61條第1款。
  (三)刑法第284條第1項前段、第277條第1項、第47條第1項、第
    55條、第41條第1項前段。
  (四)刑法施行法第1條之1第1項、第2項前段。
本案經檢察官沙小雯到庭執行職務。
中    華    民    國  100    年    4    月    28    日
                      刑事第十三庭  法  官  戴嘉慧
以上正本證明與原本無異。
如不服本判決應於收受判決後10日內向本院提出上訴書狀，並應
敘述具體理由；其未敘述上訴理由者，應於上訴期間屆滿後20日
內向本院補提理由書狀(均須按他造當事人之人數附繕本)「切勿
逕送上級法院」。
告訴人或被害人對於判決如有不服具備理由請求檢察官上訴者，
其上訴期間之計算係以檢察官收受判決正本之日期為準。
                                    書記官  劉晴芬
中    華    民    國   100    年    4     月    28    日
【附錄本案論罪科刑法條】
刑法第284條（過失傷害罪）
因過失傷害人者，處6月以下有期徒刑、拘役或5百元以下罰金，
致重傷者，處1年以下有期徒刑、拘役或5百元以下罰金。
家庭暴力防治法第61條
違反法院依第14條第1項、第16條第3項所為之下列裁定者，為本
法所稱違反保護令罪，處3年以下有期徒刑、拘役或科或併科新
臺幣10萬元以下罰金：
一、禁止實施家庭暴力。
二、禁止騷擾、接觸、跟蹤、通話、通信或其他非必要之聯絡行
    為。
三、遷出住居所。
四、遠離住居所、工作場所、學校或其他特定場所。
五、完成加害人處遇計畫。